【裁判字號】    95,裁,2568
【裁判日期】    951116
【裁判案由】    有關生事務
【裁判全文】
最  高  行  政  法  院  裁  定
                                     95年度裁字第02568號
上  訴  人  乙○○
被 上訴 人  雲林縣政府
代  表  人  甲○○
上列當事人間因有關衛生事務事件，上訴人對於中華民國94年6
月3日高雄高等行政法院94年度訴字第129號判決，提起上訴，本
院裁定如下：
    主  文
上訴駁回。
上訴審訴訟費用由上訴人負擔。
    理  由
一、按當事人依行政訴訟法第243條第2項所列各款事由提起上訴
    者，其上訴狀或理由書，應揭示合於該條款之事實。上訴狀
    或理由書如未依此項方法表明者，即難認為已對高等行政法
    院判決之違背法令有具體之指摘，其上訴自難認為合法。
二、上訴人為雲林縣私立靜萱療養院之負責醫師，於民國93年8
    月3日經網際網路線上以靜醫支字第93080301號函，向被上
    訴人所屬衛生局申請前往其他醫療機構支援，經線上審核通
    過，嗣經該局於同年月6日另以函文通知上訴人，以上訴人
    與他人私權問題尚未解決為由，駁回其原已通過審核之支援
    案。上訴人不服，提起訴願，訴願決定機關未依法決定，遂
    提起本件行政訴訟。
三、原審以：按機關內部之分支組織即單位，並無作成行政處分
    之權能，惟實務上基於分層負責及增進效率之原因，授權以
    單位或單位主管之名義對外發文為意思表示者，如具備行政
    處分之必要條件，實務上向視為單位之意思表示為其隸屬機
    關之行政處分，俾相對人有提起行政救濟之機會。本件被上
    訴人所屬衛生局並無獨立預算，非屬獨立機關，而為被上訴
    人之內部單位，業據被上訴人陳明在卷，故該局以93年8月6
    日雲衛醫字第0933000881號函通知上訴人，駁回其原已通過
    審核之支援案，揆諸上開說明，該函應認為被上訴人之處分
    ；嗣因該局認其為被上訴人之內部單位，並無作成行政處分
    之權能，乃自行將上開函撤銷，並由被上訴人另為相同內容
    之處分，則被上訴人所屬衛生局之原處分既經撤銷，且就同
    一事件，已由主管機關即被上訴人為相同內容之處分，上訴
    人非不得就該處分另為行政爭訟救濟；且縱使上訴人主張該
    局上開處分違法屬實，然該處分侵害之危險，亦無法以確認
    判決除去，故上訴人請求確認雲林縣衛生局上開處分違法，
    即難認有即受確認判決之正當利益，而無保護之必要。又上
    訴人確認訴訟部分既屬無理由，則其併為請求賠償精神損失
    部分，即無請求之依據，應併予駁回。上訴意旨稱依地方制
    度法第56條、第62條、地方行政機關組織準則第15條、雲林
    縣政府組織自治條例第7條及雲林縣衛生局組織規程等規定
    ，雲林縣衛生局為行政機關，而非被上訴人之內部單位，該
    局93年8月6日雲衛醫字第0933000881號函與被上訴人所重為
    之處分應屬同一，是原判決有理由不備之違法等語。經查雲
    林縣衛生局屬雲林縣政府所屬一級機關，其組織有雲林縣政
    府組織自治條例第7條第1項授權訂定之雲林縣衛生局組織規
    程為依據，並設有會計室，依法辦理歲計、會計及統計等事
    項，自屬獨立之政府機關，而非僅為雲林縣政府之內部單位
    ，惟查原審判決業已敘明雲林縣衛生局93年8月6日雲衛醫字
    第0933000881號函業經該局94年4月1日以雲衛醫字第094300
    0354號函將上開函撤銷，並由被上訴人另為相同內容之處分
    ，則被上訴人所屬衛生局之原處分既經撤銷，且就同一事件
    ，已由主管機關即被上訴人為相同內容之處分，上訴人非不
    得就該處分另為行政爭訟救濟；且縱使上訴人主張該局上開
    處分違法屬實，然該處分侵害之危險，亦無法以確認判決除
    去，故上訴人請求確認雲林縣衛生局上開處分違法，即難認
    有即受確認判決之正當利益，而無保護之必要甚詳。上訴人
    對於原判決提起上訴，雖以該判決不備理由為由，惟核其上
    訴理由狀所載內容，除業經原審述明外，餘所指摘亦不影響
    判決結果。從而上訴意旨指摘原判決不當，自屬未具體說明
    原審判決合於不備理由之事實，依首揭說明，應認其上訴為
    不合法，應予駁回。
四、依行政訴訟法第249條第1項前段、第104條、民事訴訟法第9
    5條、第78條，裁定如主文。
中    華    民    國    95    年    11    月    16    日
                  第五庭審判長法  官  鄭  淑  貞
                              法  官  葉  百  修
                              法  官  吳  明  鴻
                              法  官  鄭  小  康
                              法  官  帥  嘉  寶
以  上  正  本  證  明  與  原  本  無  異
中    華    民    國    95    年    11    月    17    日
                              書記官  郭  育  玎


司法院資訊處製作；財團法人民間司法改革基金會備份。
